臺灣屏東地方法院刑事判決　　　　 94年度交簡上字第3號
　　公　訴　人　臺灣屏東地方法院檢察署檢察官
　　上　訴　人
　　即　被　告　乙○○
上列被告因過失傷害案件，經不服本院刑事庭93年度交簡字第
891 號，中華民國93年12月27日刑事簡易判決（檢察官起訴案號
：台灣屏東地方法院檢察署93年度偵字第5455號）提起上訴，本
院判決如下：
    主  文
上訴駁回。
乙○○緩刑貳年。
    事 實 及 理 由
一、本案經本院審理結果，認原審判決之認事用法及量刑，均無
    不當，應予維持，並引用原審判決書所記載之事實、證據及
    理由。
二、上訴人即被告乙○○上訴意旨雖又辯稱：當時被告行車的方
    向為南向北行駛，告訴人在被告左後方近快車道同行行駛，
    雙方距離相差半個車身，行駛中因告訴人為閃避快車道之汽
    車，而擦撞到被告之機車，被告並無過失等語提起上訴。
三、經查：
  (一)被告於警察局詢問時自承：「（問：肇事前你的行進方向？
    行駛在那一車道？肇事經過情形為何？）我於復興路橋直行
    上橋，行駛於外側車道，於事故發生前我行駛於對方之右側
    ，而原來我們雙方都是平行，之後我加油向前，可能我車後
    籃子碰到對方車手把，以致於對方車倒地。」（見偵查發查
    卷第16頁）等語，核與證人甲○○在偵查中到庭具結證述：
    我騎在跌倒女孩後面，被告騎在我後面，我看到被告先超過
    我，因為他靠的很近騎過去，再超過跌倒女孩，被告手把過
    了，但他的後籃有點偏左邊，勾到跌倒女孩的右手把，因此
    跌倒等情相符，足認被告於超車時不慎後方所附載之菜籃擦
    撞告訴人所騎乘機車之車把，因而致告訴人倒地受傷，被告
    所辯係告訴人閃避快車道之汽車，才擦撞到被告之機車等語
    ，顯係卸責之詞，不足採信。
  (二)再本件交通事故係被告未注意兩車併行之間隔及採取任何必
    要之安全措施以防止車禍發生，致告訴人受傷，其顯有過失
    。且本件事故前經檢察官送請鑑定，結果亦認被告駕駛重機
    車未注意車前狀及兩車併行之間隔為肇事原因，此有臺灣省
    高屏澎區車輛行車事故鑑定委員會之鑑定意見書可參。
  (三)綜上所敘，被告上訴意旨執前詞指摘原判決不當，無理由，
    應併予駁回。
四、查被告前未曾受有期徒刑以上刑之宣告，有台灣高等法院被
    告全國前案紀錄表附卷可稽，而被告即上訴人經此偵、審程
    序，當知所警惕，應無再犯之虞，且被告與告訴人於本院審
    理時，業已達成民事和解，此有調解筆錄可參，是本院因認
    其宣告刑以暫不執行為適當，爰並諭知其緩刑二年，以啟自
    新。
據上論斷，應依刑事訴訟第四百五十五條之一第三項、第三百六
十八條，刑法第七十四條第一款，判決如主文。
中　　華　　民　　國　　94　　年　　4 　　月　　21　　日
                          交通法庭
                            審判長  法  官  羅森德
                                    法  官  楊文廣
                                    法  官  林柏泓
以上正本證明與原本無異。
不得上訴。
中　　華　　民　　國　　94　　年　　4 　　月　　22　　日
                                    書記官  滕一珍
附錄論罪法條：
中華民國刑法第284條第1項
(過失傷害罪)
因過失傷害人者，處 6 月以下有期徒刑、拘役或 5 百元以下罰
金，致重傷者，處1 年以下有期徒刑、拘役或5 百元以下罰金。
